【裁判字號】    98,審交易,56
【裁判日期】    980224
【裁判案由】    過失致死
【裁判全文】
臺灣士林地方法院刑事判決            98年度審交易字第56號
公  訴  人  臺灣士林地方法院檢察署檢察官
被      告  甲○○
上列被告因過失致死案件，經檢察官提起公訴（97年度偵字第13
699 號、第14057 號），被告於準備程序中就被訴事實為有罪之
陳述，本院裁定改依簡式審判程序審理，並判決如下：
    主  文
甲○○因過失致人於死，處有期徒刑柒月。緩刑貳年，並應給付
被害人柯恩德之子乙○○新臺幣陸拾陸萬元，給付方式如下：於
民國98年2 月19日、民國98年3 月15日，分別匯款支付新臺幣肆
拾萬元、新臺幣貳拾萬元至乙○○指定之金融機關帳戶；自民國
98年4 月15日起（含當日）至民國98年6 月15日止，每月1 期，
計3 期，按月於每月15日匯款支付新臺幣貳萬元至乙○○指定之
金融機關帳戶，如有1 期未履行，視為全部到期。
    事  實
一、甲○○於民國97年10月3 日上午7 時50分許，騎駛車牌CZF-
    089 號重型機車，沿臺北市大同區○○○路由東往西方向行
    駛，行經長安西路與西寧北路口，欲左轉西寧北路時，其本
    應注意車前狀況，隨時採取必要之安全措施，且左轉彎時，
    應行至交岔路口中心處左轉，並不得占用來車道搶先左轉，
    ，而依當時情形為路面乾燥無障礙物，且視距良好，並無何
    不能注意之情事，詎甲○○竟疏於注意及此，未達交岔路口
    中心處，即貿然搶先左轉行駛至長安西路北往南方向之內側
    車道，不慎撞及由西往東方向、自臺北市大同區○○○路32
    號（忠孝國中）前，違規穿越西寧北路車道之行人柯恩德，
    致柯恩德受有外傷性顱內出血及肋骨骨折併血胸，經送醫急
    救後，仍於同年10月7 日上午6 時20分許，不治死亡。甲○
    ○於臺北市政府警察局大同分局交通分隊警員游堉臣到場後
    ，自首過失致死犯罪，並接受裁判。
二、案經被害人柯恩德之子乙○○訴由臺北市政府警察局大同分
    局報告臺灣士林地方法院檢察署檢察官偵查起訴。
    理  由
一、訊據被告甲○○對上開時、地，因上開駕駛行為致被害人柯
    恩德死亡之事實，於本院98年2 月17日審理中坦承不諱，核
    與告訴人即被害人柯恩德之子乙○○指訴之情節相符，並有
    道路交通事故現場圖、臺北市政府警察局大同分局交通分隊
    交通事故談話紀錄表、道路交通事故調查報告表(一)、(二)、現
    場相片19幀附卷（參見97年度偵字第13699 號卷第17頁、第
    19頁至第24頁、第26頁至第35頁）可佐，且被害人柯恩德因
    本件車禍致頭部外傷、顱內出血死亡，業經臺灣士林地方法
    院檢察署檢察官督同法醫師相驗明確，有臺北市立聯合醫院
    中興院區出具之甲種診斷證明書、相驗筆錄、臺灣士林地方
    法院檢察署相驗屍體證明書、法醫驗斷書及相驗屍體照片14
    幀在卷（參見97年度偵字第14057 號卷第56頁至第57頁、相
    驗卷第45頁至第61頁、第69頁至第75頁）可憑，應堪認定。
    按汽車（包含機器腳踏車）行駛時，駕駛人應注意車前狀況
    ，並隨時採取必要之安全措施；次按機器腳踏車行駛至交岔
    路口，無標誌或標線，應依第102 條規定：「五、左轉彎時
    ，應距交岔路口三十公尺前顯示方向燈或手勢，換入內側車
    道或左轉車道，行至交岔路口中心處左轉，並不得占用來車
    道搶先左轉。」道路交通安全規則第94條第3 項、第99條第
    2 項後段、第102 條第1 項第5 款分別定有明文，且依上開
    道路交通事故調查報告表(一)所示，當時情形為路面乾燥並無
    障礙物，且視距良好，並無不能注意之情事，詎被告於上揭
    時、地駕駛車輛，應注意能注意而不注意上開規定，竟疏未
    注意車前狀況，且未達交岔路口中心處，即逕行搶先左轉而
    行駛進入系爭事故發生路段之內側車道，以致肇事，有上開
    道路交通事故現場圖1 紙及臺北市車輛行車事故鑑定委員會
    鑑定意見書1 份附卷（參見97年度偵字第14057 號卷第21頁
    、第49頁至第51頁）可考，被告之行為自有過失，且被告之
    過失行為與被害人死亡之結果間具有相當因果關係。至被害
    人柯恩德雖違規穿越車道與有過失，然此尚不得免除被告之
    過失，本件事證明確，被告過失致人於死之犯行堪以認定。
二、核被告所為，係犯刑法第276 條第1 項之過失致人於死罪。
    被告於犯罪未被有偵查權之機關或公務員發覺前，向到場處
    理之員警自首犯行，並接受審判，有臺北縣政府警察局道路
    交通事故分肇事人自首情形紀錄表在卷（參見97年度偵字第
    13699 號卷第18頁）可佐，乃依自首之規定減輕其刑。爰審
    酌被告過失程度之非輕，被害人柯恩德違規穿越車道亦與有
    過失，惟被告肇事後坦承犯行、態度良好，並與告訴人乙○
    ○達成和解，並表示願意賠償告訴人新臺幣（下同）66萬元
    ，有本院98年2 月17日準備程序筆錄及調解紀錄表在卷（參
    見本院卷第17頁、第21頁）可稽，告訴人乙○○並當庭表示
    願意原諒被告等一切情狀，量處如主文所示之刑。末查被告
    前未曾受有期徒刑以上刑之宣告，有臺灣高等法院被告前案
    紀錄表在卷可按，其因過失致犯本罪，經此偵審教訓及科刑
    宣告，當知所謹慎，信無再犯之虞，本院因認所宣告之刑以
    暫不執行為適當，爰依刑法第74條第1 項第1 款規定，併予
    宣告緩刑2 年，並依和解內容所載之賠償款，諭知被告應給
    付66萬元予被害人柯恩德之子乙○○，給付方式為：於98年
    2 月19日、98年3 月15日，分別匯款支付40萬元、20萬元至
    乙○○指定之金融機關帳戶；自98年4 月15日起（含當日）
    至98年6 月15日止，每月1 期，計3 期，按月於每月15日匯
    款支付2 萬元至乙○○指定之金融機關帳戶，如有1 期未履
    行，視為全部到期，以啟自新。此部分乃緩刑宣告附帶之條
    件，依刑法第74條第4 項規定，上開條件內容得為民事強制
    執行名義，且依同法第75條之1 第1 項第4 款規定，違反上
    開之負擔情節重大，足認原宣告之緩刑難收其預期效果，而
    有執行刑罰之必要者，得撤銷緩刑之宣告，併此敘明。
據上論斷，應依刑事訴訟法第273 條之1 第1 項、第299 條第1
項前段，刑法第276 條第1 項、第62條前段、第74條第1 項第1
款、第2 項第3 款，刑法施行法第1 條之1 第1 項、第2 項前段
，判決如主文。
本案經檢察官鄭堤升到庭執行職務。
中    華    民    國    98    年    2     月    24    日
                  刑事第一庭法  官  雷雯華
以上正本證明與原本無異。
如不服本判決應於收受判決後10日內向本院提出上訴書狀，並應
敘述具體理由；其未敘述上訴理由者，應於上訴期間屆滿後20日
內向本院補提理由書（均須按他造當事人之人數附繕本）「切勿
逕送上級法院」。
                            書記官  陳麗津
中    華    民    國    98    年    2     月    24    日
附錄本案論罪科刑法條全文：
刑法第276 條第1 項
因過失致人於死者，處2 年以下有期徒刑、拘役或2,000 元以下
罰金。


司法院資訊處製作；財團法人民間司法改革基金會備份。
